臺灣板橋地方法院刑事判決　　　　　　 99年度簡上字第992號
上　訴　人
即　被　告　許麗美
上列上訴人因竊盜案件，不服本院99年度簡字第5819號中華民國
99年7 月30日第一審判決（聲請簡易判決處刑案號：99年度簡字
第5819號），提起上訴，本院管轄之第二審合議庭判決如下：
    主  文
上訴駁回。
    事實及理由
一、本案經本院審理結果，認第一審簡易判決認上訴人即被告許
    麗美（下稱被告）犯刑法第320 條第1 項之竊盜罪，判處有
    期徒刑貳月，如易科罰金以新臺幣一千元折算一日，認事用
    法及量刑均無不當，應予維持，並引用如附件第一審判決書
    及檢察官聲請簡易判決處刑書記載之事實、證據及理由。
二、被告上訴意旨略以：其確有於檢察官聲請簡易判決處刑書所
    載時、地拿走該處刑書所載店內之商品，但其係因有幻聽症
    ，發作時有聲音要其去拿這些東西，故其行為受到精神狀況
    影響云云。
三、經查，被告雖以上開上訴意旨置辯，並提出行政院衛生署八
    里療養院99年3 月23日出具之診斷證明書影本及服用藥品包
    裝說明資料各1 份為憑（本院卷第28-38 頁），惟據被告於
    警詢、偵查及本院準備程序及審理程序時供述：伊特地帶袋
    子去店家，將竊取之物藏在自己黑色自備袋內，想要把東西
    偷出去，物品藏在袋子內係意圖逃避店家查緝，拿取系爭物
    品而不付帳，係因身上沒有錢、也沒有信用卡，系爭物品均
    係要自己使用，行為當時知道自己在偷東西，且聽到要去偷
    東西時，旁邊沒有人，伊知道幻聽與現實的人不同等語（偵
    卷第8 頁，本院卷第25頁反面、第61頁），足見本件被告行
    為時，係獨自犯案，並無他人教唆，且有預謀攜帶袋子，並
    趁旁邊無人之際，將物品放入袋內以避免遭發覺，且自陳其
    因身上沒有錢始為本件竊盜犯行，所竊物品均欲供己使用，
    及知悉幻聽與現實之差別，顯見其不僅對系爭物品有不法所
    有之意圖，且犯案時意識清楚，堪認其行竊當時係出於自主
    之行為，有辨識及控制能力，應無受所患之精神障礙影響，
    被告上訴意旨所辯，要屬事後卸責之詞，應不足採。況本件
    經送行政院衛生署八里療養院鑑定被告竊盜行為時之精神狀
    態，鑑定結果認被告雖因患有精神分裂症，惟依被告行竊之
    犯罪情節，其行為時意識清楚、獨自犯案、無他人教唆之情
    形，行為時未使用酒精或物質，亦未有明顯幻聽、妄想等精
    神病之症狀，亦無命令型之幻聽教唆其犯罪，被告於被發現
    犯案行為時，立即承認並認錯求情，顯見對於竊盜行為之構
    成要件與違法性，具有認識，未達欠缺或顯著降低之辨識能
    力與控制能力，而有完全之刑事責任能力等情，此亦有該療
    養院99年11月25日精神鑑定報告書影本在卷可參，益徵被告
    上開所辯其行竊係受幻聽症影響所為云云，尚難遽以採為其
    有利之認定。是綜上所述，原審判決認事用法，核無不合，
    另衡諸被告前有多次竊盜行為、本件犯罪動機緣由、手段、
    智識程度、再犯情節、所獲不法利益、對被害人所生危害、
    犯後態度等一切情狀，原審判決量刑亦屬妥適。上訴意旨指
    摘原審判決不當，求予撤銷改判，並無理由，自應予駁回。
據上論斷，應依刑事訴訟法第455 條之1 第1 項、第3 項、第36
8 條、第373 條，判決如主文。
本案經檢察官張瑞玲到庭執行職務
中    華    民    國   100    年    1    月    11     日
                刑事第十六庭  審判長法  官  王偉光
                                    法  官  蘇揚旭
                                    法  官  魏俊明
上列正本證明與原本無異。
本件不得上訴
                                    書記官  陳香君
中    華    民    國   100    年    1     月    11    日
附錄本案論罪科刑法條全文：
中華民國刑法第320條
（普通竊盜罪、竊佔罪）
意圖為自己或第三人不法之所有，而竊取他人之動產者，為竊盜
罪，處5  年以下有期徒刑、拘役或 5 百元以下罰金。
意圖為自己或第三人不法之利益，而竊佔他人之不動產者，依前
項之規定處斷。
前二項之未遂犯罰之。